# 吸收合并审计验资的问题

提问人：投行小兵兵 时间：2013-11-23 15:09:52
两个同一控制企业进行吸收合并，合并基准日是否需要分别对合并企业和被合并企业进行审计？有无法规明确约束？ 合并后是否需要对存续的企业进行审计？

回答人：chenyiwei
如果不是国有企业等有明确规定的情况，一般并不强制要求对基准日和合并日的报表进行审计。但为了保护交易双方权益，避免日后纠纷，同时也是为后续的年度审计做准备，因此还是建议尽可能进行审计。